臺灣臺南地方法院民事裁定
111年度護字第243號
聲  請  人  臺南市政府社會局

法定代理人  陳榮枝
送達代收人  臺南市政府家庭暴力暨性侵害防治中心

相  對  人  許Ａ    姓名年籍詳附件
法定代理人  陳Ｂ    姓名住所詳附件
            許Ｃ    姓名住所詳附件
上列當事人間聲請延長安置事件，本院裁定如下：
    主      文
准將相對人自民國一一一年十一月五日起延長安置三個月。
聲請費用新臺幣壹仟元由相對人負擔。
    理      由
一、按兒童及少年有下列各款情形之一者，直轄市、縣（市）主
    管機關應予保護、安置或為其他處置；必要時得進行緊急安
    置：兒童及少年未受適當之養育或照顧。兒童及少年有立
    即接受醫療之必要，而未就醫。兒童及少年遭受遺棄、身
    心虐待、買賣、質押，被強迫或引誘從事不正當之行為或工
    作。兒童及少年遭受其他迫害，非立即安置難以有效保護
    。又直轄市、縣（市）主管機關依前條規定緊急安置時，應
    即通報當地地方法院及警察機關，並通知兒童及少年之父母
    、監護人。但其無父母、監護人或通知顯有困難時，得不通
    知之。緊急安置不得超過72小時，非72小時以上之安置不足
    以保護兒童及少年者，得聲請法院裁定繼續安置。繼續安置
    以3個月為限；必要時，得聲請法院裁定延長之，每次得聲
    請延長3個月。兒童及少年福利與權益保障法第56條第1項、
    第57條第1、2項分別定有明文。
二、本件聲請意旨略以：本案家戶於民國102年期間即因兒少保
    護通報並開案服務至今，當時許Ｃ單獨照顧相對人狀況不佳
    ，後許Ｃ於102年1月17日因毒品案入獄，將相對人交由陳Ｂ照
    顧，期間陳Ｂ未能提供相對人穩定照顧環境，並因毒品案被
    通緝，而將相對人交由其他友人照顧，聲請人評估相對人未
    受適當養育及照顧，故於109年11月2日14時5分由進行緊急
    安置，並經鈞院111年度護字第159號裁定延長安置至111年1
    1月4日止在案。目前陳Ｂ在監服刑，又許Ｃ甫出獄，雖許Ｃ已
    提出聲請人之照顧計畫，惟現居住地尚不穩定，且親職功能
    仍需持續加強，考量相對人年紀尚幼，爰此，為維護兒少最
    佳利益，依兒童及少年福利與權益保障法第57條規定，聲請
    准予延長安置相對人3個月，自111年11月5日至112年2月4日
    止等語。
三、經查，聲請人主張之上開事實，業據其提出臺南市政府家庭
    暴力暨性侵害防治中心兒童及少年保護案件安置評估報告表
    、表達意願書影本為證，並經本院調閱111年度護字第159號
    延長安置案卷核閱綦詳，參諸前開評估報告表略以：「…評
    估分析：㈠親職功能：原家庭重整的對象為案父，惟案父已
    入獄服刑，無法提供案主照顧；案母則於111年7月假釋出獄
    後，立即尋找工作，目前居住及工作收入皆很穩定，且出獄
    後已與案主會面2次，會面氣氛佳，可一起討論未來生活，
    在演練親子衝突時，案母也皆能應對，故評估案母整體親職
    功能佳。㈡改變狀況：案母出獄後積極配合社工處遇，亦展
    現強烈意願接案主返家，目前居住及工作收入皆穩定，未來
    有與案姊一家人共同生活之規劃，且現已開始整理該租屋處
    。㈢支持系統：1.案姊現已結婚並育有3子，願意與案母共同
    規劃接案主返家同住，也願意提供經濟支柱。2.更保已介入
    協助案母更生，如提供案母就業諮詢、債務協商服務、定期
    關心案母生活。㈣法定代理人對於本次延長安置之回應：案
    母對於延長安置無異議，尊重社工評估，因此接受延長安置
    」等語，堪認相對人目前若未再接受安置，仍無法獲得適當
    之養育及照顧，本件聲請核與前揭法條規定並無不合，應予
    准許。
四、依家事事件法第97條，非訟事件法第21條第2項、第24條第1
    項，民事訴訟法第78條，裁定如主文。
中　　華　　民　　國　　111 　年　　11　　月　　24　　日
                   家事法庭法　官　許嘉容
以上正本係照原本作成。　　　　　　　　
如不服本裁定，應於送達後10日內向本院提出抗告狀，並繳納抗
告費新臺幣1,000元。
中　　華　　民　　國　　111 　年　　11　　月　　25　　日
                            書記官  李雅涵